【裁判字號】    95,易,715
【裁判日期】    950724
【裁判案由】    竊盜
【裁判全文】
臺灣士林地方法院刑事判決               95年度易字第715號
公  訴  人  臺灣士林地方法院檢察署檢察官
被      告  甲○○
上列被告因竊盜案件，經檢察官提起公訴（95年度偵字第5936號）
，被告於本院準備程序期日就被訴事實為有罪之陳述，經合議庭
評議後，裁定改由受命法官獨任進行簡式審判程序，並判決如下
：
    主  文
甲○○攜帶兇器竊盜，累犯，處有期徒刑柒月。
    事  實
一、甲○○前曾犯恐嚇、詐欺、贓物等罪，經臺灣高等法院於民
    國93年 2月18日以93年度上易字第19號判決確定，應執行有
    期徒刑 2年5月，於94年5月11日假釋付保護管束，迄94年12
    月11日縮刑期滿假釋未經撤銷，視為執行完畢（構成累犯）
    。詎猶不知悔改，因向友人林國定借得無車牌之車號AS-504
    9 號自用小客車使用，為規避交通稽查，竟意圖為自己不法
    之所有，於95年4月2日晚間10時許（起訴書誤載為95年4月3
    日22時，應予更正），在臺北市○○區○○路 246巷內，以
    林國定所有、置於車號 AS-5049號自用小客車內，足供兇器
    使用之螺絲起子1把，拆卸林恆毅所有懸掛於車號EY-7647號
    自用小客車上之「EY-7647」號車牌2面竊盜得手，並即改懸
    掛於上開原車號AS-5049號之自用小客車上使用。嗣於95 年
    4 月25日下午4時50分許，甲○○駕駛改懸「EY-7647」號車
    牌2面之上開自用小客車停放於臺北市○○區○○路460巷21
    弄口時，適臺北市政府警察局內湖分局員警巡邏行經該處，
    以隨身電腦查得該部自用小客車所懸掛之「EY-764 7」號車
    牌2面竟係贓物，而為警當場查獲，並扣得「EY-7647」號車
    牌2面，始偵悉上情。
二、案經臺北市政府警察局內湖分局報告臺灣士林地方法院檢察
    署檢察官偵查起訴，被告於本院準備程序期日就被訴事實為
    有罪之陳述，經合議庭評議後，裁定改由受命法官獨任進行
    簡式審判程序。
    理  由
一、按簡式審判程序之證據調查，不受刑事訴訟法第159 條第 1
    項之限制，同法第273 條之2 定有明文，是依上開規定，於
    行簡式審判程序之案件，被告以外之人於審判外之陳述，除
    有其他不得作為證據之法定事由外，應認具有證據能力。查
    本案之被害人林恆毅、證人林國定於警詢中所為之證述，雖
    均係被告以外之人於審判外之陳述，惟因本案採行簡式審判
    程序，復無其他不得做為證據之法定事由，揆諸首揭說明，
    應認具有證據能力，先予敘明。
二、訊據被告甲○○已就上開犯罪事實均於本院準備程序及審理
    時坦承不諱，復有下列證據可以佐證：
  (一)證人林恆毅於警詢時證述：其所有之車號EY-7647 車牌2 面
    係於95年4 月3 日在台北市○○○路246 巷內發現被竊，且
    即於失竊後報案等語。
  (二)證人即車號AS-5049 號自用小客車車主林國定於警詢時證述
    ：其於95年4 月初時，因其所有之車號AS-5049 號自用小客
    車1 部已經老舊，且因車牌已遭監理單位查扣，亦未懸掛車
    牌，遂將之交付被告修理，言明修妥後即由被告使用等語（
    95年4 月25日警詢筆錄，偵卷第14、15頁參照）。
  (三)扣案之車號EY-7647 車牌2 面，嗣已據被害人林恆毅立據領
    回，亦有贓物認領保管單1 紙在卷可稽。
  (四)卷附臺北市政府警察局內湖分局車牌尋獲電腦輸入單、車輛
    竊盜車牌失竊資料個別查詢報表查詢車牌認可資料1 份。
  (五)車籍作業系統查詢認可資料2 紙，可以證明林恆毅、林國定
    分別係車號EY-7647、車號AS-5049 號自用小客車之車主。
  (六)綜上，證人即被害人林恆毅確係車號EY-7647 車牌2 面之所
    有人，有車籍作業系統查詢認可資料在卷可稽，其所證失竊
    情節，除與卷存臺北市政府警察局內湖分局車牌尋獲電腦輸
    入單、車輛竊盜車牌失竊資料個別查詢報表查詢車牌認可資
    料1 份（載明被害人林恆毅報案時間係「95年4 月3 日13時
    35分」）相互核符外，亦與被告自白竊盜時、地相互一致。
    再被告駕駛之原車號AS-5049 號自用小客車，係被告向友人
    林國定於95年4 月初時借得，借得當時並未懸掛車牌，係被
    告竊盜車號EY-7647 車牌後，始改懸於車號AS-5049 號自用
    小客車車上，亦經證人林國定證述在卷，核亦與被告自白相
    符。從而，被告自白堪認與事實相符，可以採信。
  (七)本案事證明確，被告犯行洵堪認定，應依法論科。
三、被告行為後，前於94年2 月2 日經總統以華總一義字第0940
    0014901 號令修正公布之刑法及刑法施行法業於95年7 月1
    日施行（下稱新刑法，修正前刑法下稱舊刑法），參酌最高
    法院95年5 月23日刑事庭第8 次會議決議，新刑法第2 條第
    1 項之規定，係規範行為後法律變更所生新舊法律比較適用
    之準據法，於新刑法施行後，應適用新刑法第2 條第1 項之
    規定，為「從舊從輕」之比較。查舊刑法第47條係規定：「
    受有期徒刑之執行完畢，或受無期徒刑或有期徒刑一部之執
    行而赦免後，五年以內再犯有期徒刑以上之罪者，為累犯，
    加重本刑至二分之一」；新刑法第47條第1 項則規定：「受
    徒刑之執行完畢，或一部之執行而赦免後，五年以內故意再
    犯有期徒刑以上之罪者，為累犯，加重本刑至二分之一」，
    即依新刑法第47條，過失犯已無累犯之適用。被告所犯之本
    罪既係故意犯，即不因上開修正生何有利或不利之影響，是
    新刑法並不較有利於被告。從而，依新刑法第2 條第1 項前
    段之規定，自應適用被告行為時之舊刑法，併此敘明。
四、又按刑法第321 條第1 項第3 款之攜帶兇器竊盜罪，其所稱
    「兇器」，其種類並無限制，凡客觀上足對人之生命、身體
    、安全構成威脅，具有危險性之兇器均屬之，且祇須行竊時
    攜帶此種具有危險性之兇器為已足，並不以攜帶之初有行兇
    之意圖為必要。查被告持以拆卸、行竊車牌之螺絲起子1 把
    ，雖未扣案，惟整支約長12公分，金屬部分約8 公分，業據
    被告陳明在卷（本院95年7 月3 日審判筆錄第4 頁參照），
    如持以行兇，客觀上自足以對人之生命、身體產生相當之危
    害，性質上均屬兇器無疑。核被告所為，係犯刑法第 321條
    第1項第3款之攜帶兇器竊盜罪。被告受有期徒刑執行完畢後
     5年內，即再犯本件有期徒刑以上之罪，構成累犯，應依修
    正前刑法第47條之規定，加重其刑。爰審酌被告僅因欲以車
    輛代步，即持堪為兇器使用之螺絲起子1把竊盜他人車牌，
    欠缺尊重他人法益之觀念，惟念其前於警詢時即已坦承犯行
    ，頗有悔意，竊盜得手之車牌業已歸還被害人，犯罪所生損
    害尚非至鉅，暨其犯罪之動機、目的、手段，犯罪時所受之
    刺激及其品性、生活狀況、智識程度、犯罪所生之損害等一
    切情狀，量處如主文所示之刑。
五、再被告持以自車號EY-7647 號自用小客車卸下車牌2 面之螺
    絲起子1 把，雖為扣案，然並無證據證明業已滅失，惟既非
    被告所有，已據被告陳明在卷，又非違禁物，即無從宣告沒
    收，附此敘明。
據上論斷，應依刑事訴訟法第273 條之1 第1 項、第299 條第1
項前段、刑法第2 條第1 項前段、第321 條第1 項第3 款、修正
前刑法第47條，判決如主文。
本案經檢察官王巧玲到庭執行職務
中    華    民    國    95    年    7     月    24    日
                  刑事第六庭法  官  許辰舟
以上正本證明與原本無異。
如不服本判決應於判決送達後10日內向本院提出上訴狀。
                            書記官  洪忠改
中    華    民    國    95    年    7     月    31    日
附錄本案論罪科刑之法條：
中華民國刑法第321條
犯竊盜罪而有左列情形之一者，處 6 月以上、 5 年以下有期徒
刑：
一  於夜間侵入住宅或有人居住之建築物、船艦或隱匿其內而犯
之者。
二  毀越門扇、牆垣或其他安全設備而犯之者。
三  攜帶兇器而犯之者。
四  結夥三人以上而犯之者。
五  乘火災、水災或其他災害之際而犯之者。
六  在車站或埠頭而犯之者。
前項之未遂犯罰之。


司法院資訊處製作；財團法人民間司法改革基金會備份。
